# 生育津贴

提问人：zhs7403 时间：2015-10-27 21:05:29
我们在员工休产假期间全额发放工资之后，现收到社保中心的生育津贴，请问如何账务处理？可否计入营业外收入还是管理费用贷方？主要是理论上如何分析？

回答人：chenyiwei
建议查阅当地的生育保险相关规定，确定该生育津贴的发放对象是企业还是员工个人。如果应支付给个人的，作代收代付处理即可；
如果支付给企业的，按政府补助处理，计入营业外收入，后续如全部或部分支付给员工的，则通过职工薪酬核算并确认相关成本费用。

提问人：yemingzhu1980 时间：2015-10-28 09:14:40
陈老师，支付给个人的话不通过应付职工薪酬核算末？

回答人：chenyiwei
有可能是社保中心支付给个人的，只是通过企业代收代付，这时不通过应付职工薪酬核算。参考《关于生育津贴和生育医疗费有关个人所得税政策的通知》（财税[2008]8号）。